【裁判字號】    99,審訴,828
【裁判日期】    990503
【裁判案由】    毒品危害防制條例
【裁判全文】
臺灣高雄地方法院刑事判決             99年度審訴字第828號
公  訴  人  臺灣高雄地方法院檢察署檢察官
被      告  甲○○
上列被告因違反毒品危害防制條例案件，經檢察官提起公訴（99
年度毒偵字第264 號），被告就被訴事實為有罪陳述，經本院告
知簡式審判程序意旨，並聽取公訴人及被告之意見後，裁定由受
命法官依簡式審判程序審理，判決如下：
    主  文
甲○○施用第一級毒品，累犯，處有期徒刑捌月。又持有第一級
毒品，累犯，處有期徒刑肆月。扣案之第一級毒品海洛因壹包（
驗前淨重零點壹壹壹公克，驗後淨重零點壹零壹公克，另含包裝
袋）沒收銷燬之。應執行有期徒刑拾壹月。扣案之第一級毒品海
洛因壹包（驗前淨重零點壹壹壹公克，驗後淨重零點壹零壹公克
，另含包裝袋）沒收銷燬之。
    事  實
一、甲○○前於民國97年間，因施用毒品案件，經本院裁定送觀
    察、勒戒後，認有繼續施用毒品傾向，復經本院裁定令入戒
    治所施以強制戒治，於98年5 月14日執行完畢釋放。另於78
    年間因違反肅清煙毒條例案件，經本院以78年度訴字第1637
    號判決處有期徒刑5 年確定，嗣經假釋出監；復於81年之假
    釋期間因違反肅清煙毒條例，經本院以81年度訴字第號3697
    號判決分別處有期徒刑7 年6 月、3 年2 月，應執行有期徒
    刑10年6 月確定，並與前開經撤銷之假釋接續執行，嗣再經
    假釋出監；又於92年、94年假釋期間，因竊盜、詐欺案件，
    分別經本院以92年度簡字第1432號判決、臺灣彰化地方法院
    以94年度易字第842 號判決處有期徒刑3 月、5 月確定，再
    與前開撤銷之假釋接續執行，於96年11月2 日縮刑期滿執刑
    完畢。詎其仍不知悔改並戒絕毒癮，於前開強制戒治執行完
    畢後5 年內，復基於施用第一級毒品海洛因之犯意，於98年
    12月3 日上午10時許，在高雄縣大寮鄉住處內，以將海洛因
    摻水放入針筒注射之方式，施用第一級毒品海洛因1 次。另
    基於持有第一級毒品海洛因之犯意，於98年12月4 日上午11
    時許，在高雄縣大寮鄉○○路旁，向真實姓名、年籍不詳之
    成年男子處，以新臺幣500 元之價格，購得第一級毒品海洛
    因1 包而予以持有之。嗣經警於同日中午12時25分許，在高
    雄縣大寮鄉○○○路237 號前查獲，扣得上開第一級毒品海
    洛因1 包（驗前淨重0.111 公克，驗後淨重0.101 公克），
    並經其同意採其尿液送驗，結果呈可待因、嗎啡陽性反應，
    而查悉上情。
二、案經高雄市政府警察局小港分局移送臺灣高雄地方法院檢察
    署檢察官偵查起訴。
    理  由
一、本件被告甲○○所犯為死刑、無期徒刑、最輕本刑為3 年以
    上有期徒刑以外之罪，其於準備程序中就被訴事實為有罪之
    陳述，經本院告知簡式審判程序之旨，並聽取當事人意見後
    ，合議庭認宜進行簡式審判程序，爰依刑事訴訟法第273 條
    之1 第1 項規定，裁定本件由受命法官獨任進行簡式審判程
    序，合先敘明。
二、前揭事實，業據被告甲○○於警詢、偵查中訊問及本院審理
    中均坦承不諱（見警卷第2 、3 頁，偵卷第4 頁，本院卷第
    26頁）；其為警查獲時所採尿液經送檢驗結果，亦呈嗎啡、
    可待因之陽性反應，此有毒品案嫌疑人尿液代碼與姓名對照
    表（見警卷第17頁）、高雄市立凱旋醫院濫用藥物尿液檢驗
    報告（見偵卷第7 頁）各1 份在卷可稽，而海洛因施用入人
    體後，水解還原成嗎啡，再循嗎啡之代謝方式排出體外，已
    據行政院衛生署藥物食品檢驗局（73）藥檢壹字第30221 號
    函說明綦詳，是以被告所施用之毒品應屬海洛因無訛；另扣
    案之白色粉末1 包，經送鑑驗結果，確含海洛因成分（驗前
    淨重0.111 公克，驗後淨重0.101 公克），此有高雄市立凱
    旋醫院濫用藥物成品檢驗鑑定書（見偵卷第15頁）1 紙附卷
    可稽。綜上所述，被告上開任意性之自白既有前揭證據可佐
    ，核與事實相符，自得採為論罪科刑之依據，是本案事證已
    臻明確，被告犯行洵堪認定，應予依法論科。
三、核被告甲○○所為，係犯毒品危害防制條例第10條第1 項之
    施用第一級毒品罪及同條例第11條第1 項之持有第一級毒品
    罪。又檢察官於起訴書犯罪事實欄內已載明被告持有第一級
    毒品海洛因遭警查扣之事實，雖論罪法條欄漏引毒品危害防
    制條例第11條第1 項之持有第一級毒品罪嫌，惟經本院於準
    備程序、審判程序中告知被告另涉犯毒品危害防制條例第11
    條第1 項之持有第一級毒品罪名，有本院99年4 月19日準備
    程序筆錄可參，是此部分既經起訴，本院仍得予以審理。被
    告施用前所持有海洛因之低度行為，為施用之高度行為所吸
    收，不另論罪。
    被告所犯上開2 罪，犯意各別，行為互殊，應
    予分論併罰。又被告前有如犯罪事實欄所述經判處有期徒刑
    之刑並執行完畢等情，有臺灣高等法院被告前案紀錄表附卷
    可稽，其於有期徒刑執行完畢後5 年以內，故意再犯本件有
    期徒刑以上之2 罪，均為累犯，爰均依刑法第47條第1 項規
    定加重其刑。審酌被告歷經觀察勒戒，然仍未戒除毒癮，顯
    見其意志不堅，惟念其施用及持有毒品之行為，究屬戕害自
    己身心，尚未危害他人，並且於犯後坦承犯行、頗表悔意、
    態度尚稱良好，並考量被告前有多起違反肅清煙毒條例、竊
    盜、詐欺等前科及執行紀錄，並曾多次於假釋期間再犯罪，
    顯見其平日素行非家等一切具體情狀，分別量處如主文所示
    之刑，並定其應執行之刑，以示懲儆。
四、扣案之白色粉末1 小包，經鑑驗後含第一級毒品海洛因成分
    無訛，業如前述，應依毒品危害防制條例第18條第1 項前段
    之規定，不問屬於被告與否，在被告持有第一級毒品之主文
    項下予以沒收銷燬；其包裝袋因殘留微量海洛因毒品而難以
    析離，爰視同毒品整體，併依前開規定沒收銷燬。至鑑驗耗
    用之海洛因既已滅失，自無庸再予宣告沒收銷燬。
據上論結，應依刑事訴訟法第273 條之1 第1 項、第284 條之1
、第299 條第1 項前段，毒品危害防制條例第10條第1 項、第11
條第1 項、第18條第1 項前段，刑法第11條、第47條第1 項、第
51條第5 款，判決如主文。
本案經檢察官乙○○到庭執行職務。
中    華    民    國    99    年    5     月    3     日
                  刑事第十庭  法  官    呂明燕
以上正本證明與原本無異。
如不服本判決應於收受送達後10日內向本院提出上訴書狀，並應
敘述具體理由；如未敘述上訴理由者，應於上訴期間屆滿後20日
內向本院補提理由書（均須按他造當事人之人數附繕本）「切勿
逕送上級法院」。
中    華    民    國    99    年    5     月    3     日
                              書記官    張琇晴
附錄法條：
毒品危害防制條例第10條第1項。
                第11條第1項。

司法院資訊處製作；財團法人民間司法改革基金會備份。
